# 财务报表附注披露时是否有硬性规定？

提问人：RSM@zyl 时间：2023-04-01 10:10:
陈老师，想请教下您。关于财务报表附注在进行披露的时候是否有哪一份文件指引硬性规定得进行披露，有哪些披露是有弹性的？

回答人：chenyiwei
企业会计准则体系下各准则的披露要求（含各准则指南、解释等）是最基本的要求。
另外，证监会和交易所对上市公司报表附注有规定的格式要求（通过交易所的定期报告制作软件中的设置体现）；
国资委对国有企业的附注格式有规定的格式要求（通过各年度的财务决算工作通知体现，并设置在久其报表软件中）。